

MARCOS GONZALEZ

Desarrollador .NET

- □ marcos941216@gmail.com
- **+1** 849-218-1994

- in linkedin.com/in/marcosxdeveloper
- github.com/marcosxdeveloper
- twitter.com/marcosxgonzalez
- M medium.com/marcosxgonzalez

RESUMEN DE LA CARRERA

Desarrollador de software con experiencia en el sector financiero y de ciberseguridad. Capacidad para trabajar en equipo utilizando metodologías ágiles. Conocimientos en desarrollo backend, desarrollo frontend, desarrollo movil, administracion de bases de datos, servicios en la nube, servicios de autenticacion, servicios de mensajeria, servicios biometricos e integraciones de software.

EXPERIENCIA LABORAL

Desarrollador de Software Senior

Superintendencia de Bancos

2021 - Presente

Entidad dedicada a supervisar las entidades de intermediación financiera y cambiarias en la República Dominicana; ademas de velar por los derechos de los usuarios financieros.

Roles:

- Crear y actualizar sitios web y herramientas financieras.
- Publicar sitios web y herramientas financieras en servidores en la nube.
- Integrar herramientas con sistema CRM, servicios de autenticacion, servicios de mensajeria, servicios biometricos, etc.

Desarrollador de Software Senior

Centro Nacional de Ciberseguridad

2020 - 2021

Entidad dedicada al desarrollo de la ciberseguridad, al fortalecimiento de la confianza digital del usuario dominicano y a la protección de la infraestructura critica y tecnológica del Estado dominicano.

Roles:

- Crear y actualizar sitios web y herramientas de ciberseguridad.
- Publicar sitios web y herramientas de ciberseguridad en servidores en la nube.
- Integrar herramientas con sistema CRM, sistema de gestión de incidentes, gráficos de datos, etc.

Desarrollador Full Stack

Wepsys

Informatik Solutions Group

2019 - 2020

Equipo dedicado al desarrollo de software y soluciones a medida orientadas a lograr los objetivos estratégicos de cada cliente.

Roles:

- Crear y actualizar sitios web y aplicaciones móviles.
- Publicar sitios web y aplicaciones móviles en servidores en la nube y tienda de aplicaciones.
- Integrar aplicaciones con tableta de firmas, lectores de huellas dactilares, impresoras POS, etc.

LENGUAJES

Español (Native)

Ingles (Intermediate)

Desarrollador Líder

2017 - 2019

Proveedor de software independiente (ISV) con un enfoque especial en la implementación de software móvil, RFID, inalámbrico y de radio utilizando tecnología blockchain.

Roles:

- Crear y actualizar sitios web y aplicaciones descentralizadas.
- Publicar sitios web y aplicaciones descentralizadas en servidores en la nube.
- Integrar aplicaciones con escáner de código, lectores RFID, impresoras POS, etc.

INTERESES

Programación

DevOps

Ciencia de datos

Ciberseguridad

Frontend

React.js / Redux / Material UI

HABILIDADES &

HERRAMIENTAS

Angular / Ant Design

Vue.js / Vuex / Vuetify

Backend

ASP.NET MVC / ASP.NET Web API

LINQ / Entity Framework

SQL Server / Data Tools

Others

Ocelot

AutoMapper FluentValidation

MailKit Json.NET Swagger

xUnit Serilog IdentityServer

Finbuckle

Orchard

EDUCACIÓN

Ingeniería en Sistemas y Computación

Universidad Dominico Americano

2021 - Present

Tecnólogo en Desarrollo de Software Instituto Tecnológico de Las

2016 - 2019

Américas